【裁判字號】    92,小上,64
【裁判日期】    920829
【裁判案由】    給付貨款
【裁判全文】
臺灣桃園地方法院民事判決  九十二年度小上字第六四號
    上  訴  人  勤龍實業股份有限公司
    法定代理人  甲○○
    被  上訴人  新宙企業股份有限公司
    法定代理人  乙○○
右當事人間請求給付貨款事件，上訴人對於中華民國九十二年三月三十一日本院桃園
簡易庭八十九年度桃小字第五六九號第一審判決提起上訴，本院判決如左：
    主      文
上訴駁回。
第二審訴訟費用新臺幣玖佰壹拾元由上訴人負擔。
    理      由
一、按對於小額程序第一審裁判之上訴，非以其違背法令為理由，不得為之；民事訴
    訟法第四百三十六條之二十四第二項定有明文，又因其判決書之製作方式簡化，
    得僅記載主文，就有爭執事項，必要時得加註理由要領，故對小額事件之上訴，
    依同法第四百三十六條之三十二第二項規定，並無準用同法第四百六十九條第六
    款「判決不備理由或理由矛盾者」之事由。是上訴人指稱原判決對代織費用之數
    量、金額等之認定，僅以存證信函為憑，未詳為調查，且對上訴人主張之重要防
    禦方法，未於判決理由中說明，有同法第四百六十九條第六款規定判決不備理由
    之情事云云，依右揭說明，該條款非小額程序之上訴理由，故就此部分之主張，
    顯於法不合。
二、又對於小額程序第一審裁判之上訴，非以其違背法令為理由，不得為之；所謂違
    背法令乃指判決不適用法規或適用法規不當者而言。而「解釋意思表示原屬事實
    審法院之職權，原確定判決不過就事實審法院所確定之事實為法律上之判斷，事
    實審法院解釋意思表示，縱有不當，亦不生適用法規顯有錯誤問題」、「法律上
    見解之歧異，不得謂為適用法規顯有錯誤。」最高法院六十四年台再字第一四０
    號著有判例及五十九年上字第十四號裁判要旨可稽。上訴人稱送交紗料係訂約之
    階段性條件，對尼龍紗種類、代織規格、重量、買賣價金、付款方式等重要事項
    ，均未達成合意，原審僅以上訴人自陳送交紗料、代織委託為口頭約定，故認代
    織契約成立生效，與舉證責任分配之證據法則相違背，而就兩造間互負債務，亦
    未依法命被上訴人提出，有不適用法規之情事等語。惟查原審認定兩造間已有效
    成立代織契約，顯係本於職權認定事實，解釋並適用法律，堪稱允當（見原判決
    理由四之論述），而據此所為之法律上判斷，若無違反法律及有效之判例、解釋
    ，本非他人所得置喙，難指其適用法規有何錯誤。至原審認本件無民法第二百六
    十四條規定同時履行抗辯之適用，亦係本於職權適用法律之結果，要無違誤之處
    ，乃上訴人徒以原判決未依其主張，即指摘原判決違背法令，求為廢棄云云，顯
    非有理由。爰依民事訴訟法第四百三十六條之二十九第二款之規定，不經言詞辯
    論，逕予駁回其上訴，並依同法第四百三十六條之三十二第一項準用同法第四百
    三十六條之十九規定，於為訴訟費用之裁判時確定其費用額如主文第二項所示。
三、依民事訴訟法第四百三十六條之二十九第二款、第四百三十六條之三十二、第四
    百四十九條第一項、第九十五條、第七十八條，裁定如主文。
中      華      民      國    九十二      年      八      月    二十九  日
                                    臺灣桃園地方法院民事第一庭
~B審判長法官  郭琇玲
~B法      官  張天民
~B法      官  潘進柳
右為正本係照原本作成
不得上訴
中      華      民      國    九十二      年      八      月    二十九  日
~B法院書記官  卓清和


司法院資訊處製作；財團法人民間司法改革基金會備份。
